【裁判字號】    95,交聲,79
【裁判日期】    950525
【裁判案由】    違反道路交通管理處罰條例聲明異議
【裁判全文】
臺灣桃園地方法院刑事交通事件裁定      95年度交聲字第79號
原處分機關  交通部公路總局新竹區監理所中壢監理站
異  議  人
即受處分人  乙○○
上列受處分人因違反道路交通管理處罰條例案件，對於交通部公
路總局新竹區監理所中壢監理站所為之處分（壢監裁字第裁53-D
A0000000、DA0000000 號）聲明異議，本院裁定如下：
    主  文
異議駁回。
    理  由
一、原處分意旨略以：異議人即受處分人乙○○駕駛車牌號碼17
    92-HF 號自用小客車於94年12月18日0 時45分行經桃園縣平
    鎮市○○路與莒光路口，因無照又違規左轉遭警攔截，為桃
    園縣警察局平鎮分局北勢派出所員警舉發「闖紅燈」、「無
    照駕駛（逕駛）」違規，遂分別填掣桃警局交字第DA000000
    0 號、第DA0000000 號通知單當場舉發，異議人未於應到案
    日期到案，嗣經交通部公路局新竹區監理所中壢監理站於95
    年1 月10日，以壢監裁字第裁53-DA0000000、DA0000000 號
    違反道路交通管理事件裁決書分別裁處聲明異議人新臺幣（
    下同）2700、8400元。
二、異議人聲明異議則略以：舉發員警攔檢時警車未開警示燈，
    當時莒光路與和平路口有工程進行，燈號故障，員警開單離
    去後，不願回現場察看燈號故障云云。
三、按汽車駕駛人，未領有駕駛執照駕車者，處新臺幣六千元以
    上一萬二千元以下罰鍰；又汽車駕駛人，行經有燈光號管制
    之交岔路口闖紅燈者，處新臺幣一千八百元以上五千四百元
    以下罰鍰。道路交通管理處罰條例第21條第1 項第1 款、第
    53條分別定有明文。
四、經查：
  (一)異議人即受處分人乙○○駕駛車牌號碼1792-HF 號自用小客
    車於94年12月18日0 時45分行經桃園縣平鎮市○○路與莒光
    路口，因無照又違規左轉遭警攔截，為桃園縣警察局平鎮分
    局北勢派出所員警舉發「闖紅燈」、「無照駕駛（逕駛）」
    違規，遂分別填掣桃警局交字第DA0000000 號、第DA000000
    0 號通知單當場舉發等情，業據證人即舉發違規警員甲○○
    於本院訊問時具結證述明確（見本院95年3 月3 日訊問筆錄
    ），並有桃警局交字第DA0000000 號、DA000000 0號舉發通
    知單移送聯影本各1 紙、桃園縣警察局平鎮分局95年1 月4
    日平警分交字第0946043994號函1 份在卷可按，本件執勤舉
    發之員警甲○○與異議人並無仇隙，僅係依法執行取締交通
    違規勤務，實無故為誣陷之理，且依上開執勤警員取締違規
    情況，亦無誤判之理。況異議人確未領有駕駛執照而於上開
    時、地騎乘機車之違規事實亦為異議人所不爭執，是異議人
    上開違規事實足堪認定。
  (二)異議人雖以前情置辯，惟異議人上開違規時間、地點號誌燈
    正常運作未有故障，證人甲○○駕駛之警車當日於異議人違
    規之路口等待號誌行進，有開啟警示燈等情，業據證人甲○
    ○警員於本院訊問時證述明確（見同上訊問筆錄），並有桃
    園縣警察局平鎮分局95年1 月4 日平警分交字第0946043994
    號函1 份附卷可稽。又本件經原處分機關於95年2 月9 日10
    時20分電話訪查桃園縣政府交通局交工課劉志宏先生查得該
    路口無94年12月18日通報號誌故障維修紀錄，直至95年1 月
    13日始有通報號誌故障維修紀錄等情，有移送機關聲明異議
    案件移送書在卷可按，異議人空言否認有違規闖紅燈，惟均
    無法提出相關事證以供本院調查，尚難作為有利異議人之認
    定。又本件異議人並未就執勤員警之舉發有何不當提出相關
    證據以供調查。本院亦查無證據足資證明執勤員警有何捏造
    事實違法取締之情事存在。則執勤警員本其維護交通秩序、
    安全職責所為之舉發，自應受到合法、正確之推定，異議人
    辯稱未闖紅燈云云，即難採信。
四、綜上，舉發單位以異議人有前揭違規事實，依異議人違規當
    時之道路交通管理處罰條例第53條第1 項、第21條第1 項第
    1 款之規定舉發，核屬有據。原處分機關以異議人係違反前
    項規定，又未依限到案分別裁處罰鍰新臺幣2700、8400元，
    經核尚稱允當，異議人空言否認違規，指摘原處分不當，為
    無理由，應予駁回。
據上論斷，應依道路交通案件處理辦法第19條，裁定如主文。
中    華    民    國    95    年    5    月    25    日
                  交通法庭法  官  黃永定
以上正本證明與原本無異。
如不服本裁定，應於裁定送達後5 日內向本院提出抗告狀。
                          書記官  施春祝
中    華    民    國    95    年    5    月    25    日


司法院資訊處製作；財團法人民間司法改革基金會備份。
